【裁判字號】    98,易,909
【裁判日期】    980731
【裁判案由】    詐欺
【裁判全文】
臺灣臺北地方法院刑事判決               98年度易字第909號
公  訴  人  臺灣臺北地方法院檢察署檢察官
被      告  甲○○
上列被告因詐欺案件，經檢察官聲請簡易判決處刑（98年度偵緝
字第 564號），本院認不宜以簡易判決處刑，改依通常程序審理
，被告於準備程序進行中就被訴事實為有罪之陳述，經合議庭裁
定改行簡式審判程序，本院判決如下：
    主  文
甲○○幫助共同意圖為自己不法之所有，以詐術使人將本人之物
交付，累犯，處有期徒刑月，如易科罰金，以新臺幣壹仟元折
算壹日。
    事  實
一、甲○○前於民國九十五年間因偽造文書案件，經本院以九十
    五年度訴字第一七０七號判處有期徒刑三月確定，並以九十
    六年度聲減字第一四一一號裁定減為有期徒刑一月又十五日
    確定，於九十六年十月二十九日易科罰金執行完畢。猶不知
    悔改，明知申辦金融帳戶使用乃輕而易舉之事，故無正當理
    由徵求他人提供金融帳戶者，極易利用該等帳戶為與財產有
    關之犯罪工具，而可預見金融帳戶提供他人使用將幫助他人
    實施詐欺犯罪，惟仍基於縱有人以其金融帳戶實施詐欺犯罪
    亦不違背其本意之幫助犯意，於九十七年一月七日，前往臺
    北市○○區○○路三五六號之玉山銀行松山分行，開立帳號
    為0000000000000號之帳戶後，旋於同日在捷
    運昆陽站，將該帳戶存摺、金融卡及密碼，交付真實姓名年
    籍不詳之成年男子，藉以幫助該不詳男子等人為詐欺取財犯
    行。嗣該不詳男子即與真實姓名年籍亦不詳自稱「王子祥」
    之成年男子共同基於意圖為自己不法所有之犯意聯絡，推由
    「王子祥」於同年月十八日（聲請簡易判決處刑書誤載為同
    年月八日），前往吳秀蓮位於臺北市○○區○○街一二一巷
    二０號五樓住處，自稱「臺灣省北區殯葬協會人員」，佯稱
    ：欲以每個新臺幣（下同）五十萬元之價格收購福座，且如
    骨灰罈欲更換為骨甕，每個需再補貼八萬八千元云云，致吳
    秀蓮陷於錯誤，而同意更換二個骨甕，並交付十七萬六千元
    現款與「王子祥」後，再由「王子祥」於同年月二十一日前
    往上址吳秀蓮住處，續以換購骨甕為餌，使吳秀蓮仍不疑有
    詐，遂同意再更換三個骨甕，並交付二十六萬四千元現款與
    「王子祥」後，復由「王子祥」於同年月二十三日前往上址
    吳秀蓮住處，佯以代辦福座產權移轉為名，向吳秀蓮索取代
    書費，使吳秀蓮信以為真，而交付二十四萬元現款與「王子
    祥」，續由另名不詳男子於同年月三十一日撥打電話予吳秀
    蓮，冒稱「臺灣省北區殯葬協會代書甲○○」，佯以需給付
    福座產權移轉之代辦費用九萬六千元為名，要求吳秀蓮匯款
    ，致吳秀蓮又陷於錯誤，而依指示於同日在臺北富邦商業銀
    行基隆路分行匯款九萬六千元至上開甲○○帳戶後，旋由該
    等不詳男子提領一空。嗣吳秀蓮發覺有異，始知受騙而報警
    處理。
二、案經吳秀蓮訴由臺北市政府警察局信義分局報請臺灣臺北地
    方法院檢察署檢察官偵查後聲請簡易判決處刑，本院認不宜
    以簡易判決處刑，改依通常程序審理。
    理  由
一、前揭事實，業據被告甲○○於本院審理時坦承不諱，並經被
    害人吳秀蓮於警訊及偵查中指訴綦詳（見九十七年度偵字第
    一六六九七號卷第五至六頁、第五五至五六頁），且有收款
    證明單、商品代銷契約書、臺北富邦銀行匯款委託書及玉山
    銀行松山分行開戶資料暨交易明細附卷可稽（見九十七年度
    偵字第一六六九七號卷第一五至一八頁、第二六至三二頁）
    。本件事證明確，被告犯行洵堪認定，應予依法論科。
二、查被告基於幫助之犯意，將其所有之上開帳戶存摺、金融卡
    及密碼交付不詳男子，藉以幫助該不詳男子與其他不詳男子
    以詐術使被害人陷於錯誤，而匯款至被告所提供之前開帳戶
    ，核被告所為，係犯刑法第三百三十九條第一項、第三十條
    第一項之詐欺取財罪之幫助犯。被告幫助該等不詳男子為詐
    欺犯行，該等不詳男子間有犯意聯絡及行為分擔，應論以共
    同正犯。再查被告前於九十五年間因偽造文書案件，經本院
    以九十五年度訴字第一七０七號判處有期徒刑三月確定，並
    以九十六年度聲減字第一四一一號裁定減為有期徒刑一月又
    十五日確定，於九十六年十月二十九日易科罰金執行完畢，
    此有卷附臺灣高等法院被告前案紀錄表可按，其於五年以內
    故意再犯有期徒刑以上之罪，為累犯，依刑法第四十七條第
    一項規定，加重其刑。又被告係幫助他人犯前開罪名，爰依
    刑法第三十條第二項之規定，按正犯之刑減輕之，並先加後
    減之。爰審酌被告有上述前科，身為智慮健全之成年人，竟
    任意將個人帳戶提供不明人士使用，固危害社會治安及金融
    交易安全，徒增被害人尋求救濟之困難，使犯罪追查趨於複
    雜，然其並非策劃及主導詐欺犯罪之人，犯後復坦承犯行，
    態度尚佳等一切情狀，量處如主文所示之刑，並諭知易科罰
    金之折算標準。
據上論斷，應依刑事訴訟法第四百五十二條、第二百七十三條之
一第一項、第二百九十九條第一項前段，刑法第三百三十九條第
一項、第三十條第一項前段、第二項、第二十八條、第四十七條
第一項、第四十一條第一項前段，刑法施行法第一條之一第一項
、第二項前段，判決如主文。
本案經檢察官柯木聯到庭執行職務
中    華    民    國    98    年    7     月    31    日
                  刑事第八庭法  官  陳芃宇
以上正本證明與原本無異。
如不服本判決應於收受送達後10日內向本院提出上訴書狀，並應
敘述具體理由；其未敘述上訴理由者，應於上訴期間屆滿後20日
內向本院補提理由書（均須按他造當事人之人數附繕本）「切勿
逕送上級法院」。告訴人或被害人如對於本判決不服者，應具備
理由請求檢察官上訴，其上訴期間之計算係以檢察官收受判決正
本之日期為準。
                            書記官  徐鶯尹
中    華    民    國    98    年    8     月    3     日
附錄本案論罪科刑法條：
中華民國刑法第三百三十九條第一項
意圖為自己或第三人不法之所有，以詐術使人將本人或第三人之
物交付者，處五年以下有期徒刑、拘役或科或併科一千元以下罰
金。


司法院資訊處製作；財團法人民間司法改革基金會備份。
